【裁判字號】    95,上易,164
【裁判日期】    950509
【裁判案由】    竊盜
【裁判全文】
臺灣高等法院高雄分院刑事判決
上  訴  人  臺灣高雄地方法院檢察署檢察官
被      告  甲○○
                      樓之4
被      告  乙○○
上列上訴人因被告竊盜案件，不服臺灣高雄地方法院94年度易字
第2113號中華民國95年1 月25日第一審判決（起訴案號：臺灣高
雄地方法院檢察署94年度偵字第21945 號），提起上訴，本院判
決如下：
    主  文
原判決撤銷。
甲○○、乙○○共同連續攜帶兇器竊盜，各處有期徒刑拾月。
作案工具包壹個（內有捲尺壹只、老虎鉗及板手各壹支），沒收
之。
    事  實
一、甲○○、乙○○共同意圖為自己不法之所有，由甲○○駕駛
    YK-5566 號自用小客車，搭載乙○○，攜帶其所有客觀上足
    以危害人之生命身體，依社會通常觀念可供兇器使用之老虎
    鉗及板手各1 支及無殺傷力之捲尺1 只等工具，基於概括之
    犯意，侵入高雄市楠梓加工區○○街華泰電子股份有限公司
    施工中之測試廠房工地，竊取華泰公司所有物品匯流銅排，
    所得變賣朋分贓款花用殆盡，其行竊各情詳如附表所示，於
    94年9 月23日22時許被警查獲，扣押屬其所有供行竊所用之
    工具包壹個（內有捲尺壹只、老虎鉗及板手各壹支）。
二、案經內政部警政署保安警察第二總隊移送台灣高雄地方法院
    檢察署檢察官偵查起訴。
    理  由
壹、程序方面:
    按被告以外之人（包括證人、鑑定人、告訴人、被害人及共
    同被告等）於審判外之陳述雖不符刑事訴訟法第159 條之 1
    至之4 等四條之規定，而經當事人於審判程序同意作為證據
    ，法院審酌該言詞陳述或書面陳述作成時之情況，認為適當
    者，亦得為證據；當事人、代理人或辯護人於法院調查證據
    時，知有刑事訴訟法第159 條第1 項不得為證據之情形，而
    未於言詞辯論終結前聲明異議者，視為有前項之同意，刑事
    訴訟法第159 條之5 定有明文。立法意旨在於傳聞證據未經
    當事人之反對詰問予以核實，原則上先予排除。惟若當事人
    已放棄反對詰問權，於審判程序中表明同意該等傳聞證據可
    作為證據；或於言詞辯論終結前未聲明異議，基於尊重當事
    人對傳聞證據之處分權，及證據資料愈豐富，愈有助於真實
    發見之理念，且強化言詞辯論主義，使訴訟程序得以順暢進
    行，上開傳聞證據亦均具有證據能力。本件當事人於本院審
    理時，已明示同意卷內全部證據資料之證據能力，本院審酌
    有關本案各筆錄作成時，較無人情施壓或干擾，亦無不當取
    供之情形，認為以之作為本案之證據亦屬適當，其他扣押物
    品清單所載之物證係當場查獲，且部分屬被告所有用以行竊
    ，以之作為本案之證據亦屬適當，是本案卷之各證據資料，
    均具有證據能力。
貳、實體方面:
一、訊據被告甲○○、乙○○直承連續為如附表所示之竊盜犯行
    ，於原審法院審理時及檢察官偵查時，亦同此供承無異。核
    與證人吳宗琦之指訴相符，且有作案工具包壹個（內有捲尺
    壹只、老虎鉗及板手各壹支）扣案可證，按被告之自白，非
    出於強暴、脅迫、利誘、詐欺、疲勞訊問、違法羈押或其他
    不當方法，且與事實相符者，得為證據，刑事訴訟法第 156
    第1 項定有明文。亦即被告之自白係出於自由意思，且與事
    實相符者，即有證據能力，被告迭次自白竊盜犯罪，係出於
    自由意志，自得採為本件判決之基礎。綜合上揭各證據資料
    研析，被告甲○○、乙○○之自白核與事實相符，竊盜犯行
    應堪認定。
二、按老虎鉗及板手，客觀上足以危害人之生命身體，依社會通
    常觀念係可供兇器使用之物。核被告甲○○、乙○○2 人就
    附表編號一至九之所為，均係犯刑法第321 條第1 項第3 款
    之攜帶兇器竊盜罪；就編號十部分，被告甲○○、乙○○ 2
    人於警詢、偵查中自承在94年9 月23日22時許行竊時，尚未
    竊得財物即逃離現場，係犯刑法第321 條第2 項、第1 項第
    3 款之攜帶兇器竊盜未遂罪。被告甲○○、乙○○2 人先後
    多次攜帶兇器竊盜既遂及未遂犯行，時間緊接，犯罪手法相
    同，觸犯構成要件相同之罪名，顯係基於概括犯意為之，應
    依連續犯規定，論以一罪，依其中情節較重之攜帶兇器竊盜
    既遂罪論處，並加重其刑。被告甲○○、乙○○，有犯意聯
    絡及行為分擔，均應論以共同正犯。
三、原審為科刑之判決，固非無見，惟(一)原審諭知「被告甲○○
    、乙○○共同連續攜帶兇器竊盜，各處有期徒刑拾月」，依
    法不能易科罰金，卻於理由敘明「並諭知易科罰金之折算標
    準」等語。自屬主文、理由矛盾。(二)被告等連續加重竊盜10
    次，所竊之財物均係匯流銅排，得手後賤價出售，造成被害
    人高額損失，又未賠償被害人，原審諭知緩刑，不無輕縱。
    檢察官上訴意旨執「(二)」之意旨指摘原判決不當，尚非全無
    理由，且原判決又有其他可議之處，即屬無可維持，應由本
    院撤銷改判，惟檢察官係循告訴人之請求上訴，認其損失甚
    鉅，未和解賠償損害，即予緩刑之諭知，確屬不當，惟量刑
    有期徒刑10月難謂不當。爰審酌被告甲○○、乙○○2人 均
    正值青壯，不思以合法手段獲取所需，僅因缺錢花用，即連
    續竊取華泰公司所有高價之匯流銅排賤價變賣，造成該公司
    受有財產上之損害非輕，惟考量其2 人犯後坦承犯行之態度
    ，前未有犯罪前科紀錄，有臺灣高等法院被告前案紀錄表 2
    份在卷可稽，變賣竊得財物之不法所得約為新台幣10萬元等
    一切情狀，各量處如主文所示之刑。扣案之工具包1 個（內
    有捲尺1 只、老虎鉗1 支、板手1 支）係供被告甲○○、乙
    ○○2 人攜入案發現場，供行竊所用及預備之物，且為被告
    甲○○、乙○○2 人所有，業據被告甲○○、乙○○於偵查
    及原審法院審理中供承在卷，依刑法第38條第1 項第2 款之
    規定，併予宣告沒收之。至於扣案之板手2 支、手電筒 1支
    、鐵鎚1 支、手套2 雙、推車1 台、滑動輪1 組，被告甲○
    ○、乙○○2 人於偵查中否認為其等所有（見偵查卷第22、
    25頁）；另匯流銅排24片（共計16公斤）、遭拆卸之匯流銅
    排鐵片1549公尺、遭拆卸之匯流銅排接頭彎頭鐵片90個，係
    華泰公司所有之物；另工具盒1 只（內有板手7 支、剪刀 1
    支）、吊掛鋼繩1 捲、老虎鉗2 支、鐵鋸1 支、鐵撬3 支、
    手套1 封等物，雖為被告甲○○、乙○○2 人所有之物，然
    被告甲○○、乙○○2 人否認係供犯罪所用之物（見原審卷
    第36頁），且係在被告甲○○、乙○○2 人所駕駛之上開自
    小客車後車箱扣得，並非在案發現場所查獲，尚無法逕認係
    供被告甲○○、乙○○2 人犯罪所用之物。故上開物品爰均
    不依法沒收，附此敘明。
據上論斷，應依刑事訴訟法第369 條第1 項前段、第364 條、第
299 條第1 項前段，刑法第28條、第56條、第321 條第1 項第 3
款、第38條第1 項第2 款，判決如主文。
本案經檢察官彭南雄到庭執行職務。
中    華    民    國    95    年    5     月    9    日
                  刑事第二庭    審判長法  官  林正雄
                                      法  官  黃壽燕
                                      法  官  陳啟造
以上正本證明與原本無異。
本判決不得上訴。
中    華    民    國    95    年    5     月    11    日
                                      書記官  黃琳群
附錄本判決論罪科刑法條：
刑法第321條：
犯竊盜罪而有左列情形之一者，處6 月以上、5 年以下有期徒刑
：
一  於夜間侵入住宅或有人居住之建築物、船艦或隱匿其內而
    犯之者。
二  毀越門扇、牆垣或其他安全設備而犯之者。
三  攜帶兇器而犯之者。
四  結夥三人以上而犯之者。
五  乘火災、水災或其他災害之際而犯之者。
六  在車站或埠頭而犯之者。
前項之未遂犯罰之。
附表:
┌──┬─────┬─────┬─────┬──────┬───┐
│編號│  時  間  │  地  點  │ 犯罪方式 │  所得財物  │行為人│
├──┼─────┼─────┼─────┼──────┼───┤
│ 一 │94年7月2日│華泰公司測│侵入上址以│匯流銅排約80│甲○○│
│    │5、6時許  │試廠大樓工│板手等工具│至100公斤   │乙○○│
│    │          │地        │竊取財物  │            │      │
├──┼─────┼─────┼─────┼──────┼───┤
│ 二 │94年7月10 │同上      │同上      │匯流銅排約80│甲○○│
│    │日6時許   │          │          │公斤        │乙○○│
├──┼─────┼─────┼─────┼──────┼───┤
│ 三 │94年7月24 │同上      │同上      │匯流銅排約80│甲○○│
│    │日6時許   │          │          │公斤        │乙○○│
├──┼─────┼─────┼─────┼──────┼───┤
│ 四 │94年7月31 │同上      │同上      │匯流銅排約80│甲○○│
│    │日6時許   │          │          │公斤        │乙○○│
├──┼─────┼─────┼─────┼──────┼───┤
│ 五 │94年8月5日│同上      │同上      │匯流銅排約80│甲○○│
│    │1、2時許  │          │          │公斤        │乙○○│
├──┼─────┼─────┼─────┼──────┼───┤
│ 六 │94年8月7日│同上      │同上      │匯流銅排約80│甲○○│
│    │1、2時許  │          │          │公斤        │乙○○│
├──┼─────┼─────┼─────┼──────┼───┤
│ 七 │94年8月13 │同上      │同上      │匯流銅排約80│甲○○│
│    │日1、2時許│          │          │公斤        │乙○○│
├──┼─────┼─────┼─────┼──────┼───┤
│ 八 │94年8月21 │同上      │同上      │匯流銅排約80│甲○○│
│    │日12時許  │          │          │公斤        │乙○○│
├──┼─────┼─────┼─────┼──────┼───┤
│ 九 │94年9月10 │同上      │同上      │匯流銅排約80│甲○○│
│    │日1、2時  │          │          │公斤        │乙○○│
├──┼─────┼─────┼─────┼──────┼───┤
│ 十 │94年9月23 │同上      │同上      │尚未得手    │甲○○│
│    │日22時許  │          │          │            │乙○○│
└──┴─────┴─────┴─────┴──────┴───┘


司法院資訊處製作；財團法人民間司法改革基金會備份。
